【裁判字號】    95,交上易,93
【裁判日期】    950627
【裁判案由】    過失傷害
【裁判全文】
臺灣高等法院刑事判決                95年度交上易字第93號
上訴人  台灣台北地方法院檢察署檢察官
上訴人  甲○○
即被告
上列上訴人等因被告過失傷害案件，不服台灣台北地方法院94年
度交易字第659號，中華民國95年2月27日第一審判決（起訴案號
：台灣台北地方法院檢察署94年度偵字第21815號），各自提起
上訴，本院判決如下：
    主  文
原判決撤銷。
甲○○過失傷害人之身體，處有期徒刑參月，如易科罰金，以參
佰元折算壹日。緩刑貳年。
    事  實
一、甲○○於民國94年5月22日上午5時15分許，駕駛車牌號碼LO
    -5489號自用小客車，沿臺北市○○○路由北往南方向行駛
    ，途經臺北市○○○路高架橋忠孝東路3段上方處，適逢乙
    ○○所駕駛之車牌號碼532-LD號計程車因爆胎停置在其前方
    外側車道上，乙○○下車欲步行至車後取出三角警示架往車
    後設置警示標誌，正欲轉身走向車後方，適甲○○駕車前來
    ，本應注意車前狀況，並採取必要之安全措施，且駕駛汽車
    ，因道路上臨時發生障礙，應減速慢行，作隨時停車之準備
    ，而依當時情形，又無不能注意之情事；詎甲○○竟疏未注
    意，貿然前行，其車右前保險桿不慎撞及乙○○右側腿部，
    致乙○○倒地受有右手第2掌骨、右股骨等處骨折傷害。
二、案經乙○○之妻丙○○及乙○○訴由台北市政府警察局大安
    分局報請臺灣臺北地方法院檢察署檢察官偵查起訴。
    理  由
一、上揭事實，已據上訴人即被告於本院審理時坦承不諱，核與
    其在原審偵審中之供述相符，並經告訴人乙○○指訴甚詳，
    目擊證人許月桃於警詢中亦證述屬實，復有臺北市政府警察
    局交通大隊大安分隊道路交通事故現場圖、調查報告表、補
    充資料表、談話紀錄表及事故現場照片及臺北市政府警察局
    交通警察大隊事故肇事原因初步分析研判表附卷可資佐證。
    而告訴人乙○○因本件車禍，受有右手第二掌骨開放性骨折
    及右股骨踝上骨折等傷害，亦有臺北市立聯合醫院仁愛院區
    94年6月22日之驗傷診斷書在卷可稽。事實已臻明確。按汽
    車行駛時，駕駛人應注意車前狀況，並隨時採取必要之安全
    措施。又汽車駕駛人駕駛汽車，因道路上臨時發生障礙，應
    減速慢行，作隨時停車之準備，道路交通安全規則第94條第
    3項、第93條第1項第2款、道路交通管理處罰條例第44條第6
    款分別定有明文，且依道路交通事故調查報告表載明，當時
    天晴、日間自然光線充足、路面乾燥、無缺陷、道路無障礙
    物、視距良好等情形，其又無不能注意之情事，被告竟疏未
    注意，未注意車前狀況，減速慢行，作隨時停車之準備，竟
    貿然前駛，煞車不及，不慎撞及告訴人乙○○，致告訴人受
    傷，被告自有過失。而本件告訴人所受傷害，確係因被告之
    過失所致，是被告之過失行為與告訴人之傷害間，具有相當
    因果關係，被告自應負過失傷害之罪責。本件事證已臻明確
    ，被告犯行應堪認定，應予依法論科。
二、核被告所為，係犯刑法第284條第1項前段之過失傷害罪。原
    審據以論科，固非無見。惟查本件肇事，係被告駕駛汽車，
    未注意車前狀況，行經道路上臨時發生障礙（告訴人之汽車
    因爆胎，停放其前方外側車道）路段，未減速慢行，作隨時
    停車之準備，因而肇事，並非被告欲超車而肇事。且被告之
    汽車，亦未撞及告訴人汽車之保險桿，已據被告及告訴人供
    明在卷，道路現場圖及交通事故補充資料表均載明兩車未擦
    撞，告訴人之車左後輪胎破，無車損，原審竟認定被告撞擊
    告訴人計程車之保險桿，與事實不符，自有可議。檢察官及
    被告上訴意旨分別以量刑過輕，或無過失，指摘原判決不當
    ，雖無可取。惟原判決既有如上所述之不當，自應撤銷改判
    。爰審酌被告之過失情節，告訴人亦有過失（未即時設置警
    告標誌及走路肩，以防被撞）及其所受傷勢、被告事後已與
    告訴人成立和解賠償20萬元、犯罪後態度等一切情狀，量處
    有期徒刑3月，並諭知易科罰金之折算標準。姑念被告未曾
    受有期徒刑以上刑之宣告，有其前科記錄表在卷可憑，其因
    一時疏忽而受偵審，當已知所警惕，而無再犯之虞，告訴人
    並表示不追究，本院因認其所受宣告之刑，以暫不執行為適
    當，併予宣告緩刑2年，以啟自新。
據上論斷，應依刑事訴訟法第369條第1項前段、第364條、第299
條第1項前段，刑法第284條第1項前段、第41條第1項前段、第74
條第1款，罰金罰鍰提高標準條例第1條前段、第2條，判決如主
文。
本案經檢察官林秀濤到庭執行職務。
中    華    民    國    95    年    6     月    27    日
                  刑事第六庭    審判長法  官  林堭儀
                                      法  官  王炳梁
                                      法  官  莊謙崇
以上正本證明與原本無異。
不得上訴。
                                      書記官  林旻弘
中    華    民    國    95    年    6     月    27    日
附錄：本案論罪科刑法條全文
中華民國刑法第284條第1項
因過失傷害人者，處6月以下有期徒刑、拘役或5百元以下罰金，
致重傷者，處1年以下有期徒刑、拘役或5百元以下罰金。
從事業務之人，因業務上之過失傷害人者，處 1 年以下有期徒刑
、拘役或1 千元以下罰金，致重傷者，處 3 年以下有期徒刑、
拘役或2千元以下罰金。


司法院資訊處製作；財團法人民間司法改革基金會備份。
